【裁判字號】    98,易,66
【裁判日期】    980216
【裁判案由】    竊盜
【裁判全文】
臺灣彰化地方法院刑事判決                98年度易字第66號
公  訴  人  臺灣彰化地方法院檢察署檢察官
被      告  甲○○
            乙○○
上列被告因竊盜案件，經檢察官提起公訴（97年度偵字第11124
號），本院以簡式審判程序判決如下：
    主    文
甲○○共同踰越安全設備竊盜，未遂，累犯，處有期徒刑陸月，
如易科罰金，以新臺幣壹仟元折算壹日，扣案手套貳副沒收。
乙○○共同踰越安全設備竊盜，未遂，累犯，處有期徒刑陸月，
如易科罰金，以新臺幣壹仟元折算壹日，扣案手套貳副沒收。
    犯罪事實
一、甲○○前於民國82年間因肅清煙毒條例等案件，經臺灣高等
    法院臺中分院以82年度上訴字第3297號判決判處有期徒刑7
    月、3年3月，應執行有期徒刑3年8月確定，於84年4月20日
    假釋付保護管束，後因撤銷假釋應執行殘刑有期徒刑1年11
    月4日；85年間因違反麻醉藥品管理條例等案件，分別經本
    院及臺灣桃園地方法院以85年度訴字第981號、85年度易字
    第3839號判決判處有期徒刑4月、8月確定，後並經本院以86
    年度聲字第760號裁定應執行有期徒刑10月確定；另因違反
    麻醉藥品管理條例等案件，分別經臺灣桃園地方法院、臺灣
    臺東地方法院以86年度易字第656號、87年度易字第627
    號判決判處有期徒刑8月、7月確定，復因竊盜案件，經臺灣
    高等法院以86年度上易字第6851號判決判處有期徒刑2年2
    月，並應於刑之執行前強制工作3年確定，與前2案並經臺灣
    臺東地方法院以88年度聲字第1077號裁定應執行有期徒刑3
    年2月確定，於87年6月1日進入泰源技訓所接受強制工作處
    分，於89年10月5日經裁定免予繼續執行出監，而與前開案
    件及殘刑接續執行後，於91年5月20日假釋付保護管束，後
    因撤銷假釋應執行殘刑有期徒刑2年7月7日；另於93年間因
    竊盜案件，經臺灣苗栗地方法院以93年度易字第439號判決
    判處有期徒刑1年確定，後與前開案經該院以96年度
    聲減字第402號裁定該案減刑為有期徒刑6月，如易科罰金，
    以新臺幣1000元折算1日、案減刑並定應執行刑為有
    期徒刑2年7月確定，殘刑與前開竊盜案件接續執行後，指揮
    書載明於96年8月15日易科罰金執行完畢（惟另於94年間因
    施用毒品案件，經依法院裁定於94年8月11日送入觀察勒戒
    處所觀察勒戒後，經評定認有繼續施用毒品傾向，再依法院
    裁定送入戒治處所施以強制戒治，95年5月11日停止戒治後
    95年5月27日保護管束期滿戒治完畢，並由臺灣嘉義地方法
    院檢察署檢察官以95年度戒毒偵字第33號為不起訴處分確定
    ，指揮書漏計該段期間，是加計前開觀察勒戒、強制戒治期
    間，應於97年5月12日執行完畢。）。乙○○前於94年間因
    施用毒品及竊盜等案件，分別經本院以94年度訴字第1309
    號、94年度易字第1266號判決判處有期徒刑1年、6月確定，
    後並經本院以95年度聲字第633號裁定應執行有期徒刑1年5
    月確定；另因施用毒品案件，經臺灣嘉義地方法院以95年度
    訴字第113號判決判處有期徒刑1年確定，接續執行後，於96
    年9月10日假釋期滿未經撤銷視為執行完畢。詎2人仍不知悔
    改，因缺錢花用，竟基於意圖為自己不法所有之犯意聯絡，
    於97年12月7日下午3時許，各戴1副手套一同前往位於彰化
    縣芳苑鄉○○路○○段129巷111號「東麗紙業公司」（下稱
    東麗公司），踰越該廠房後方鐵絲網安全設備進入廠房之內
    ，並著手搜尋可變賣之財物。嗣於同日下午4時28分許，為
    東麗公司保全員詹聰欣巡邏發現有異而報警處理，甲○○、
    乙○○並當場為警逮捕，始未行竊得逞。
二、案經彰化縣警察局芳苑分局報告臺灣彰化地方法院檢察署檢
    察官偵查起訴。
    理    由
一、本件被告甲○○、乙○○所犯係死刑、無期徒刑、最輕本刑
    為三年以上有期徒刑以外之罪，其於準備程序中就被訴事實
    為有罪之陳述，經告知被告簡式審判程序之旨，並聽取公訴
    人及被告之意見後，本院合議庭認為適宜而裁定由受命法官
    獨任進行簡式審判程序，合先敘明
二、訊據被告甲○○、乙○○對於前開犯罪事實均坦承不諱，核
    與證人即被害人東麗公司管理部專員曹銘通、保全詹聰欣於
    警詢中，證人即共同被告甲○○、乙○○於偵查中證述情節
    相符，並有搜索扣押筆錄、扣押物品目錄表、現場照片等件
    在卷可資佐證，足認被告甲○○、乙○○自白與事實相符。
    綜上所述，本件事證明確，被告甲○○、乙○○上開犯行堪
    以認定。
三、按刑法第321條第1項第2款所謂安全設備，係指依社會通常
    觀念足認為防盜之設備而言，被告甲○○、乙○○利用東麗
    公司外為廠房安全所圍之鐵絲網破洞而踰越入內，是核其所
    為，均係犯刑法第321條第1項第2款、第2項之踰越安全設備
    竊盜罪未遂罪。被告2人均已著手於竊盜犯罪行為之實行而
    不遂，為未遂犯，爰依刑法第25條第2項規定減輕其刑。被
    告2人間，具有犯意聯絡與行為分擔，均為共同正犯。查，
    被告甲○○前於民國82年間因肅清煙毒條例等案件，經臺灣
    高等法院臺中分院以82年度上訴字第3297號判決判處有期徒
    刑7月、3年3月，應執行有期徒刑3年8月確定，於84年4月20
    日假釋付保護管束，後因撤銷假釋應執行殘刑有期徒刑1年
    11月4日；85年間因違反麻醉藥品管理條例等案件，分別經
    本院及臺灣桃園地方法院以85年度訴字第981號、85年度易
    字第3839號判決判處有期徒刑4月、8月確定，後並經本院以
    86年度聲字第760號裁定應執行有期徒刑10月確定；另因違
    反麻醉藥品管理條例等案件，分別經臺灣桃園地方法院、臺
    灣臺東地方法院以86年度易字第656號、87年度易字第
    627號判決判處有期徒刑8月、7月確定，復因竊盜案件，經
    臺灣高等法院以86年度上易字第6851號判決判處有期徒刑
    2年2月，並應於刑之執行前強制工作3年確定，與前2案並經
    臺灣臺東地方法院以88年度聲字第1077號裁定應執行有期徒
    刑3年2月確定，於87年6月1日進入泰源技訓所接受強制工作
    處分，於89年10月5日經裁定免予繼續執行出監，而與前開
    案件及殘刑接續執行後，於91年5月20日假釋付保護管束，
    後因撤銷假釋應執行殘刑有期徒刑2年7月7日；另於93年間
    因竊盜案件，經臺灣苗栗地方法院以93年度易字第439號判
    決判處有期徒刑1年確定，後與前開案經該院以96年
    度聲減字第402號裁定該案減刑為有期徒刑6月，如易科罰金
    ，以新臺幣1000元折算1日、案減刑並定應執行刑為
    有期徒刑2年7月確定，殘刑與前開竊盜案件接續執行後，指
    揮書載明於96年8月15日易科罰金執行完畢（惟另於94年間
    因施用毒品案件，經依法院裁定於94年8月11日送入觀察勒
    戒處所觀察勒戒後，經評定認有繼續施用毒品傾向，再依法
    院裁定送入戒治處所施以強制戒治，95年5月11日停止戒治
    後95年5月27日保護管束期滿戒治完畢，並由臺灣嘉義地方
    法院檢察署檢察官以95年度戒毒偵字第33號為不起訴處分確
    定，指揮書漏計該段期間，是加計前開觀察勒戒、強制戒治
    期間，應於97年5月12日執行完畢。）。被告乙○○前於94
    年間因施用毒品及竊盜等案件，分別經本院以94年度訴字第
    1309號、94年度易字第1266號判決判處有期徒刑1年、6月確
    定，後並經本院以95年度聲字第633號裁定應執行有期徒刑1
    年5月確定；另因施用毒品案件，經臺灣嘉義地方法院以95
    年度訴字第113號判決判處有期徒刑1年確定，接續執行後，
    於96年9月10日假釋期滿未經撤銷視為執行完畢，有臺灣高
    等法院被告前案紀錄表2份在卷可按，其2人於受有期徒刑執
    行完畢後5年以內又故意再犯本案犯行，均為累犯，均應依
    刑法第47條第1項規定加重其刑。被告2人同時具有加重及減
    輕事由，均應依刑法第71條第1項之規定先加後減之。爰審
    酌被告2人年輕力壯，前已有竊盜前科，竟不思改過，仍冀
    圖不勞而獲，再為本案加重竊盜未遂犯行，及其犯罪之動機
    、目的、手段、犯罪後坦承犯行等一切情狀，量處如主文所
    示之刑，並諭知易科罰金之折算標準。扣案之手套2副，為
    被告2人所有供犯罪所用之物，業據被告2人供明在卷，爰依
    刑法第38條第1項第2款規定，予以宣告沒收如主文所示。
據上論斷，應依刑事訴訟法第273條之1第1項、第299條第1項前
段，刑法第28條、第321條第1項第2款、第2項、第25條第1項、
第2項、第47條第1項、第41條第1項前段，判決如主文。
本案經檢察官張聖傳到庭執行職務。
中    華    民    國    98    年    2     月    16    日
                  刑事第五庭    法  官  蔡家瑜
以上正本證明與原本無異。
如不服本判決應於收受判決後10日內向本院提出上訴書狀，並應
敘述具體理由；其未敘述上訴理由者，應於上訴期間屆滿後20日
內向本院補提理由書（均須按他造當事人之人數附繕本）「切勿
逕送上級法院」。
告訴人或被害人對於判決如有不服具備理由請求檢察官上訴者，
其上訴期間之計算係以檢察官收受判決正本之日期為準。
中    華    民    國    98    年    2     月    16    日
                                書記官  陳秀鳳
附錄論罪科刑法條：
刑法第三百二十一條
犯竊盜罪而有左列情形之一者，處六月以上、五年以下有期徒刑
：
一、於夜間侵入住宅或有人居住之建築物、船艦或隱匿其內而犯
之者。
二、毀越門扇、牆垣或其他安全設備而犯之者。
三、攜帶兇器而犯之者。
四、結夥三人以上而犯之者。
五、乘火災、水災或其他災害之際而犯之者。
六、在車站或埠頭而犯之者。
前項之未遂犯罰之。


司法院資訊處製作；財團法人民間司法改革基金會備份。
